# 直接按成本法编制合并财务报表的问题？

提问人：fanxu7788 时间：2010-05-21 16:17:24
一般情况下应是这样

回答人：chenyiwei
回复 楼主 yyjzsl 的帖子如果直接以成本法的核算结果进行抵销，则由于取得投资后子公司净资产的变动并未反映到长期股权投资的账面价值中，所以长期股权投资余额只能与取得投资时的子公司净资产的相应份额相抵销，母公司在购买日后子公司净资产变动额中所享有的份额不能直接抵销，而是应当直接与母公司资产负债表的股东权益部分的相同项目直接相加。

回答人：chenyiwei
回复 板凳 yyjzsl 的帖子应当一致。是否在编制合并报表的过程中对长期股权投资模拟权益法核算，并不影响整个合并集团对外的财务状况、经营成果和现金流量，仅仅是技术方法的差异，所以不应当影响最终的编制结果。